臺灣高等法院刑事判決
111年度上訴字第3052號
上  訴  人  
即  被  告  徐○○


上列上訴人因家暴傷害案件，不服臺灣桃園地方法院110年度自
字第7號，中華民國111年5月19日第一審判決，提起上訴，本院
判決如下：
    主  文
上訴駁回。
    事實及理由
一、經本院審理結果，認第一審以上訴人即被告徐○○犯刑法第27
    7條第1項之普通傷害罪，判處拘役40日，並諭知易科罰金折
    算之標準為新臺幣1,000元折算1日，認事用法及量刑均無不
    當，應予維持，並引用第一審判決書記載之事實、證據及理
    由（如附件）。
二、被告上訴意旨略以：原判決認定被告傷害乙○○，無非係依據
    證人乙○○、丙○○及丁○○之證詞，惟本案實際上僅有證人丙○○
    一人指述，未有其他客觀證據足以補強，證人丙○○與被告間
    因子女扶養問題已存有糾紛多年，當日丙○○對於被告有傷害
    行為，卻矢口否認，顯然對被告存有高度對立性，證詞本具
    有高度虛偽之危險性，且其所稱被告拿安全帽丟擲自訴人一
    節亦有瑕疵，被告拿不到安全帽，還要避免丟到小孩，實無
    法僅依丙○○有瑕疵之單一指述認定被告犯行；證人乙○○及丁○○雖證稱曾聽聞丙○○質問被告為何拿安全帽丟自訴人，然證
    人丁○○於民國110年6月30日警詢筆錄未曾提及此節，縱認確
    曾聽聞丙○○之話語，僅係重複證人丙○○指述，並非親自體驗
    之事實，且到庭證稱之內容與警局陳述多有出入，證詞具有
    瑕疵，無法作為認定被告有罪之證據。依被告身上多處瘀青
    傷勢，其當天係遭丙○○及丁○○極度用力之拉扯，雖可能係因
    與丙○○拉扯中誤抓物品擲出，然主觀上未有傷害自訴人之故
    意，應不成立傷害罪。
三、本院查:
  ㈠被告徐○○與丙○○於110年6月30日上午11時許，在自訴人乙○○
    位於桃園市○○區○○路0段000巷00號住處，因被告尋找玉飾之
    事勃谿，甚至相互毀損車輛，二人之未成年子女戊○○、己○○
    、庚○○及自訴人與其夫丁○○聞聲下樓查看；被告又欲帶回該
    三名子女，自訴人及丁○○則認為當日並非被告依約定行使親
    權之日，遂生告口角、爭執及推擠，乙○○見老二己○○在哭而
    帶往屋內面走，站立於丙○○左前方之被告見狀持安全帽丟往
    自訴人頭上丟去，砸中自訴人後腦勺右邊，自訴人並聽見丙○○問被告「妳幹嘛拿安全帽丟我媽媽？」等情，分據證人即
    自訴人乙○○、丙○○及丁○○證述在卷。
　㈡被告仍以其無法丟擲安全帽及其並無故意云云為辯。
　⒈證人丙○○於原審審理中已就經案發現場照片（見自字卷第27
    頁時)，證人乙○○在靠近屋內之位置（如照片中藍圈所示）
    ，證人丙○○站在車牌號碼000-000機車之車頭的左前方（如
    照片中紫圈所示），被告則在該機車後座位置（如照片中紅
    圈所示）一情證述詳確，以被告所在機車後座位置，身體稍
    微前傾，應可伸手輕易取得置於機車腳踏板之安全帽，並無
    所在靠近門邊位置未能取得安全帽丟擲傷害行為之情況。何
    況被告下手砸中自訴人時，證人丙○○當場隨即驚呼何以持安
    全帽丟擲我媽一語，亦為證人即自訴人及丁○○所聞聽，證人
    丁○○警詢未經問及此事聽聞之事，無從否定其嗣於原審交互
    詰問中所為此等證述(見原審卷第169頁)之證明力，何況證
    人即自訴人及丁○○均聽聞丙○○口出該語，所證係丙○○目擊被
    告犯案時之自然反應，參諸衝突當下被告欲接走未成年子女
    ，自訴人將未成年子女帶離，衡情被告有較高企圖阻止而傷
    害之可能，再佐諸丙○○之目擊，以及證人即自訴人及丁○○當
    場聞聽丙○○高呼之情況證據補強，依經驗法則推斷，被告出
    手丟擲安全帽傷害自訴人至為明確。
　⒉被告確持擲安全帽丟擲，當時自訴人與104年12月生之己○○同
    行，己○○僅5歲半，身高相較自訴人差異甚大，以被告所丟
    自訴人頭部位置及高度，其出手時已經明顯針對自訴人而避
    開未成年子女己○○，顯然具有傷害之犯意，其所辯因己○○在
    旁不可能出手或僅是過失丟擲，要屬無稽。證人丙○○所證「
    我相信她或許不是要丟到乙○○」云云，亦為其單純意見臆測
    之詞，不足採憑。
　㈢準此，被告上訴猶執前詞否認犯罪，並無理由，應予駁回。
四、據上論結，應依刑事訴訟法第368條、第373條，判決如主文
    。　　
中　　華　　民　　國　 111　　年　　10 　 月　  18  　日
     　　　　　   刑事第二十三庭審判長法　官  許永煌
                                      法　官  雷淑雯
                                      法　官  吳定亞
以上正本證明與原本無異。
如不服本判決，應於收受送達後20日內向本院提出上訴書狀，其
未敘述上訴之理由者並得於提起上訴後20日內向本院補提理由書
（均須按他造當事人之人數附繕本）「切勿逕送上級法院」。
                                      書記官  郭侑靜
中　　華　　民　　國　　111 　年　　10　　月　　19　　日
附錄：本案論罪科刑法條全文
中華民國刑法第277條
傷害人之身體或健康者，處5年以下有期徒刑、拘役或50萬元以
下罰金。
犯前項之罪，因而致人於死者，處無期徒刑或7年以上有期徒刑
；致重傷者，處3年以上10年以下有期徒刑。
附件：
臺灣桃園地方法院刑事判決
110年度自字第7號
自　訴　人　乙○○　
　　　　　　　　　　
　　　　　　　　　　
代  理　人  王家鋐律師
被　　　告　徐○○　
　　　　　　　　　　
　　　　　　　　　　
選任辯護人　廖孟意律師
上列被告因家庭暴力傷害案件，經自訴人提起自訴，本院判決如
下：
    主  文
徐○○犯傷害罪，處拘役肆拾日，如易科罰金，以新臺幣壹仟元折
算壹日。
    事  實
徐○○為乙○○次子丙○○之前配偶，二人曾為直系姻親，具有家庭暴
力防治法第3條第3款規定之家庭成員關係。緣徐○○與丙○○離婚後
，為找尋在婚姻關係存續時遺落在當時住家之祖傳玉飾，於民國
110年6月30日上午11時許，至乙○○位於桃園市○○區○○路0段000巷
00號住處，詢問丙○○關於該玉飾之下落，雙方因此發生爭執，甚
至毀損對方之自用小客車（皆由本院另案審理），爭吵聲驚動乙○○及其夫丁○○、徐○○與丙○○所生之三名未成年子女戊○○、己○○及
庚○○均下樓查看，徐○○表示欲將該三名未成年子女帶回照顧，乙○○、丁○○則認為當日並非徐○○與丙○○所約定由徐○○照顧子女之日
，遂與徐○○發生爭執，戊○○、己○○及葉○見狀紛紛哭泣，乙○○將
己○○帶往屋內，徐○○竟基於傷害他人身體之犯意，隨手拿起一旁
之安全帽，朝乙○○方向丟砸，砸中乙○○之頭部，致其受有右頭部
挫傷之傷害。
    理  由
一、認定事實所憑之證據及理由
　　訊據被告徐○○雖坦承有於上開時、地與丙○○、乙○○、丁○○發
    生爭執之事實，惟矢口否認有何傷害之犯行，辯稱：我那天
    跟丙○○在爭吵，丁○○下樓與丙○○先後推我去撞門和牆壁，乙○○在辱罵我，小孩聽到聲音下樓，我不想讓小孩看到這些畫
    面，想把小孩帶走，但丁○○、乙○○就要把小孩帶上樓，不讓
    我帶走，我就報警，並沒有拿安全帽丟砸乙○○等語。經查：
  ㈠ 被告徐○○為自訴人乙○○次子丙○○之前配偶，被告與丙○○離婚
    後，為找尋在婚姻關係存續時遺落在當時住家之祖傳玉飾，
    於110年6月30日上午11時許，至乙○○位於桃園市○○區○○路0
    段000巷00號住處，詢問丙○○關於該玉飾之下落，雙方因此
    發生爭執，甚至毀損對方之自用小客車，爭吵聲驚動自訴人
    及其夫丁○○、被告與丙○○所生之三名未成年子女戊○○、己○○
    及庚○○均下樓查看，被告表示欲將該三名未成年子女帶回照
    顧，自訴人及其夫丁○○則認為當日並非被告與丙○○所約定由
    被告照顧子女之日，遂與被告發生爭執等事實，業據被告於
    本院準備程序及審理時，皆坦認在卷，核與證人即自訴人乙○○於本院審理時之證述、證人即當日在場之被告前夫丙○○、
    證人即當日在場之被告前公公丁○○於本院審理時之證述大致
    相符，並有離婚協議書影本、戶口名簿影本、被告與證人丙○○之通訊軟體LINE對話擷取照片及車輛車損照片在卷可查，
    上開事實，應可認定。
 ㈡關於當日詳細事發經過情形，據證人乙○○、丙○○、丁○○於本院
   審理時證述如下：
　⒈證人乙○○於本院審理時證稱：我於110年6月30日上午11時前
    ，原本和我先生丁○○、孫子（下稱小孩）戊○○、己○○及庚○○
    在我上址住處（4層樓透天房屋）的2樓，而當天是丙○○和小
    孩的媽媽徐○○所約定由丙○○照顧小孩的日子，但當天上午11
    時許，丙○○說小孩的媽媽要來，不知道是什麼事，後來就聽
    到丙○○和徐○○在我住處樓下大聲爭吵，我跟丁○○下樓查看，
    聽到徐○○詢問丙○○關於玉飾之下落，丙○○表示離婚很久，當
    時住的房子也賣掉了，不知玉飾在何處，他們可能因此起爭
    執，丁○○請徐○○有事去外面談，小孩們也下樓，徐○○就說要
    把小孩帶走，丙○○表明當天是其等約定由其照顧小孩的日子
    ，質疑徐○○為何要帶走小孩，小孩們在哭，我就帶著其中一
    名小孩己○○往屋裡面走，我的後腦勺右邊就被安全帽砸擊，
    轉身回頭看，安全帽掉在地上，丙○○在兩輛機車中間，徐○○
    站在汽車旁邊，丙○○就問徐○○「妳幹嘛拿安全帽丟我媽媽？
    」，而丁○○在屋裡面接近樓梯口那裡等語（見自字卷第150
    至151、153至156頁）。
  ⒉證人丙○○於本院審理時證稱：我於110年6月30日上午10時50
    分許，本來在我爸媽即乙○○、丁○○上址住處隔壁的房子，接
    到前妻徐○○的電話說她要來找我，我才到乙○○、丁○○上址住
    處，當時他們與我和徐○○所生三名小孩都在2樓，徐○○於同
    日上午11時許過來1樓找我，說有東西放在我這裡，希望我
    把東西還她，但我們當時一起住的房子都已經賣掉1年多了
    ，我不知道東西在哪裡，我們吵起來之後，我砸她的車，她
    也踢我的車，過程中比較大聲，乙○○、丁○○就下樓來，徐○○
    說要把小孩帶走，但原本是約定我隔天才會把小孩載過去給
    她，所以我跟她說時間還沒到，她在生氣無法接受，叫小孩
    下樓，並與丁○○起爭執，且發生推擠，我把她往後拉，小孩
    下樓時在哭，最後我覺得算了，讓小孩看到爸媽吵架也不好
    ，願意讓她把小孩帶走，但乙○○見老二己○○在哭，就背對我
    和徐○○把己○○往屋內抱，要他不要哭，站在我左前方的徐○○
    看到這樣的情形，我相信她或許不是要丟到乙○○，但確實她
    有拿安全帽往乙○○頭上那邊丟過去，我當下直接把她甩開，
    問她「妳幹嘛這樣丟我媽？」。而徐○○所丟砸的安全帽是從
    停放在一樓的車牌號碼000-000號機車腳踏板上拿的，她持
    安全帽丟砸乙○○時，我站的位置比她在前面一點，是在該機
    車車頭的左前方，她在該機車後座位置，我離徐○○比較近，
    丁○○是站在乙○○前面，若在同一樓層他應該可以看到，但我
    當下沒有注意到他等語（見自字卷第157至165頁）。
　⒊證人丁○○於本院審理時證稱：我於110年6月30日上午11時許
    ，在住處2樓看電視，聽到樓下徐○○到家裡來，向丙○○詢問
    她的玉在何處，丙○○表示已經離婚、房子也賣掉了，不知玉
    在哪裡，徐○○說話就很大聲，還踢丙○○的車，丙○○被激怒後
    也去拍徐○○的車，我請他們不要在我住處吵架，徐○○不理會
    ，在那邊叫囂，乙○○下樓也說不要再吵了，後來小孩們陸續
    下樓，聽到大人吵架就哭了，乙○○安撫小孩們，並把小孩帶
    往屋內，我認為小孩應該由乙○○或徐○○去安撫，我就上2樓
    了，但聽到一個聲音，又下樓，便看到安全帽掉在地上，安
    全帽前額帽緣透明塑膠都碎了，乙○○跟二孫子己○○在安全帽
    附近，而我下樓時有聽到丙○○說「妳幹嘛丟我媽媽？」，但
    我沒有看到徐○○拿安全帽丟砸乙○○的過程，他們其他對話我
    也沒有注意，因我當時急著要去看乙○○的頭，她頭部紅腫，
    她說是徐○○拿安全帽丟她頭等語（見自字卷第166至170頁）
    。
　⒋承上開⒈至⒊本院之認定：證人乙○○就被告與證人丙○○，於上
    開時間在其住處1樓，因尋物之事發生爭吵，其與證人丁○○
    及小孩戊○○、己○○及庚○○陸續下樓查看，被告表示欲將小孩
    帶回照顧，然其與證人丙○○、丁○○均認為當日並非約定由被
    告照顧小孩之日而反對，雙方因此發生爭執，在場小孩紛紛
    哭泣，其轉身將己○○帶往屋內，旋遭人以安全帽丟砸後腦勺
    ，回過頭去看到被告與證人丙○○站在其身後，證人丙○○質疑
    被告為何丟砸安全帽等情證述明確，核與證人丙○○所證情節
    大致相符，而當時被告對於當日帶走小孩一事與證人乙○○、
    丁○○、丙○○均有爭執，故被告、證人丙○○雖均在證人乙○○身
    後，但看著證人乙○○將小孩帶往屋內會感到不快者，應僅有
    被告，是依當時情境，係被告將安全帽丟砸證人乙○○，較符
    合一般常情，況證人丙○○為證人乙○○之子，當時二人並無不
    睦，其實無動機以安全帽丟砸證人乙○○；而證人丙○○雖為證
    人乙○○之子，然其亦與被告前為夫妻，育有三名子女，雙方
    係協議離婚，自主約定與子女會面交往之方式，並未交惡，
    且其本院審理時證稱：我相信徐○○不是真的要往那裡丟，只
    是她拿了就直接丟，剛好打到乙○○的頭，而不是拿著去敲，
    或許是因為乙○○轉身去抱己○○，徐○○以為乙○○不讓她帶走己○○，這個我不是很清楚，但我當下生氣，後續還有跟徐○○拉
    扯等語（見自字卷第161頁），亦不諱言自己當下感到氣憤
    ，甚至與被告拉扯，然事後能理解被告案發時之情緒、動機
    ，試圖為被告開脫、合理化其行為，其證詞中性，並無刻意
    偏袒或詆毀任何一方之情形，應屬可信，得為證人乙○○於本
    院審理時證述之佐證；而證人丁○○證述其當日下樓後得知被
    告及證人丙○○因尋物爭吵之過程，並與被告就是否當日帶走
    小孩一事發生齟齬後上樓，又再下樓所見聞之情狀，亦核證
    人乙○○、丙○○於本院審理時所證大致相合，而由其所述係聽
    聞聲響後才再次下樓，並沒有看到被告傷害證人乙○○之過程
    ，只見安全帽掉落、帽緣透明塑膠碎在證人乙○○所在附近，
    證人乙○○頭部紅腫，其在下樓前亦有聽聞證人丙○○質疑被告
    為何丟證人乙○○等情節，可推認應係被告持安全帽丟砸證人
    乙○○之事實，而其雖為證人乙○○之夫，惟非必然有虛偽證述
    之動機，若其真有心袒護證人乙○○，大可證述其係親眼見聞
    被告持安全帽丟砸證人乙○○之過程，而不是只聽見聲響，下
    樓後觀察現場情況，並聽證人乙○○所述，才知道是被告持安
    全帽丟砸證人乙○○頭部，是其證述之憑信性應無疑義；且其
    尚描述該安全帽前額帽緣透明塑膠碎在地上，證人乙○○跟二
    孫子己○○在安全帽附近，其心繫證人乙○○之傷勢，無暇注意
    其他人之對話等具體情狀，應非憑空臨訟捏造，堪信此情境
    為真，是證人丁○○上開證詞亦得為證人乙○○於本院審理所致
    證內容之佐證。再依被告所自承及三位證人所述當日確有被
    告是否提前帶走小孩照顧之爭議，在證人乙○○帶著己○○往屋
    內走，貌似不願讓被告帶走小孩，確實足以讓被告一時情緒
    失控，而有持安全帽丟砸傷人之動機，復證人乙○○於案發當
    日至醫院門診，經診斷其受有右頭部挫傷之傷害乙節，有大
    明醫院110年6月30日大明字第01925號一般診斷書存卷可參
    （見自字卷第25頁），亦核與證人乙○○所證遭被告持安全帽
    由其後方丟砸中頭部所可能造成之傷勢相符，故其所證應屬
    可信。是準上各情，足認證人乙○○所為指訴實屬有據，被告
    於上揭時間、地點，持安全帽丟砸證人乙○○之頭部，使證人
    乙○○受有上揭傷害等事實，堪以認定。
 ㈢ 辯護人為被告辯護稱：證人丁○○於本院審理時證稱並無親眼
   看見安全帽是由何人丟砸證人乙○○；證人乙○○亦於本院審理
   時證稱其係背對著被告及證人丙○○，故亦未看到係何人丟砸
   安全帽，理論上見聞案發經過者僅證人丙○○，而丙○○與被告
   是前配偶關係，雙方因當天之爭執及另案的傷害、毀損訴訟
   在進行當中，故證人丙○○對被告存有高度的敵對性，難期待
   其證詞公正不偏云云（見自字卷第179、187至190頁），誠如
   前述，如證人乙○○、丙○○、丁○○係有意誣陷被告，事前串飾
   其三人均親眼見聞被告持安全帽丟砸證人乙○○即可，何須迂
   迴編造被告持安全帽朝證人乙○○丟砸時，證人乙○○係背對被
   告，證人丁○○已上樓，而僅證人丙○○在旁見聞等證詞，而創
   造出僅稍早與被告發生爭執之證人丙○○為唯一目擊者之狀況
   ？且其三人係各自以自身視角為證述，經隔離交互詰問結果
   ，所述過程互核一致，尤以證人乙○○、丁○○雖非親眼所見，
   但以其二人證詞與證人丙○○所述，能勾稽還原事發經過情形
   ，已詳如前述，故本院並非僅以證人乙○○聽聞證人丙○○所述
   、證人丁○○聽聞證人乙○○所證，而認定本案係被告所為。至
   於證人丙○○是否因與被告有另案的傷害、毀損訴訟，而對被
   告是存有高度的敵對性乙節，查證人丙○○於本院審理時之對
   於被告持安全帽丟砸證人乙○○等作證內容，語帶保留，更未
   苛責被告傷害自己母親（證人乙○○），反認為被告不是真的
   有心為本案傷害行為，且不諱言自己毀損被告車輛之事，更
   坦承當日有因與被告爭執，在氣憤下被告拉扯，即其對於自
   身不法行為亦侃侃而談，均如前述，實未見有與被告敵對之
   情緒，辯護人上開所指，實無依據。
 ㈣辯護人為被告辯護稱：就證人丁○○在被告持安全帽丟向證人乙○○時是否在場乙節，證人乙○○於警詢時證稱證人丁○○當時已
   經上樓了，證人丁○○於警詢及本院審理亦均證述並無場親眼
   目睹，然證人乙○○於審理時又改稱證人丁○○在場見聞，證人
   乙○○所述前後不一，且與證人丁○○歷次證述矛盾等語（見自
   字卷第179、187頁），然查，證人丁○○案發時所在位置其自
   身最為清楚，記憶亦當較為深刻，故所證前後一致（僅辯護
   人論告時提及證人丁○○之警詢證述，本院未引用該證詞作為
   認定被告犯罪事實之積極證據），合乎一般常情，亦徵此情
   節為真實，而事發至本院審理時已逾半年，一般人本會有記
   憶錯誤、記憶不清楚之情況，尤以證人乙○○遭人從身後以安
   全帽丟砸頭部，驚慌、疼痛之際，轉頭看向被告、證人丙○○
   後，再回過頭，即見下樓查看之證人丁○○，於警詢時尚記憶
   清楚，證述證人丁○○原已上樓，而於本院審理時僅記得最後
   畫面，係證人丁○○聽聞聲響下樓後之場景，故誤記為證人丁○○始終在場，實合乎一般經驗，難以此細節記憶錯誤，即認為
   證人乙○○所證有瑕疵而不可採。
 ㈤辯護人為被告辯護稱：證人丙○○於本院審理時關於安全帽擺放
   位置，證稱是在車牌號碼000-000號機車的腳踏板上，但證人
   丁○○於本院審理時證稱安全帽是放在車庫內側電視機的櫃子
   上，二人所證顯有矛盾；又證人丙○○證稱其係站在車牌號碼
   是000-000號機車左前方，而在證人乙○○及被告之間，故不論
   安全帽係放在機車的腳踏板或者是放在內側的電視櫃上面，
   以被告所在靠近門邊之位置，均與被告有段距離，不可能越
   過證人丙○○去拿到安全帽而去丟砸證人乙○○，故證人乙○○、
   丙○○、丁○○證述被告持安全帽去丟砸證人乙○○等節，應與事
   實不符等語（見自字卷第179至180、189至190頁），惟查，
   證人丁○○於案發之第一時間已先上樓而不在場乙情，業如前
   述，故其未見被告持安全帽丟砸證人乙○○之過程，當然更未
   見到被告自何處取得該安全帽，而證述平時安全帽之擺放位
   置，故與證人丙○○所述案發當日該安全帽之實際擺放位置不
   同，此種歧異尚屬合理，而關於案發日該安全帽之擺放位置
   ，自以證人丙○○於本院審理時所證為主。而關於案發現場照
   片（見自字卷第27頁），並依證人丙○○於本院審理時所證，
   當時證人乙○○在靠近屋內之位置（如照片中藍圈所示），證
   人丙○○站在車牌號碼000-000機車之車頭的左前方（如照片中
   紫圈所示），被告則在該機車後座位置（如照片中紅圈所示
   ），是被告站在機車後座位置，只要身體稍微前傾，伸手取
   得該機車腳踏板上之安全帽，並非難事，辯護人引被告空言
   所辯其站在靠近門邊位置拿不到安全帽為傷害行為云云，不
   可採信。
 ㈥綜上所述，本案事證明確，被告上開犯行堪以認定，應依法論
   科。
二、論罪科刑
 ㈠ 家庭暴力係指家庭成員間實施身體、精神或經濟上之騷擾、
   控制、脅迫或其他不法侵害之行為；而家庭暴力罪即指家庭
   成員間故意實施家庭暴力行為而成立其他法律所規定之犯罪
   ，家庭暴力防治法第2條第1款、第2款分別定有明文。查被告
   與自訴人間具有家庭暴力防治法第3條第3款所定之家庭成員
   關係，惟因家庭暴力防治法第2條第2款所稱之家庭暴力罪並
   無科處刑罰規定，是僅依上開刑法罪名之規定予以論罪科刑
   即足，自訴意旨未援引家庭暴力防治法之相關規定，容有未
   洽，應予補充。
 ㈡ 核被告所為，係刑法第277條第1項之傷害罪。
 ㈢ 爰審酌被告與自訴人間為前婆媳關係，本應和平理性相處，
   詎被告因上開原因發生爭執，恣意訴諸暴力手段，以安全帽
   丟砸自訴人頭部成傷；兼衡其犯罪之動機、目的、手段、無
   前科，自訴人所受之傷勢輕重，暨警詢時自述大學畢業之智
   識程度、職業為業務員、小康之家庭經濟狀況，迄今未與自
   訴人達成和解或賠償其損害，犯後猶飾詞狡辯未見悔意等一
   切情狀，量處如主文所示之刑，並諭知易科罰金之折算標準
   。
 ㈣ 未扣案之被告犯傷害罪所用之安全帽1頂，非屬被告所有，自
   無庸宣告沒收。
據上論斷，應依刑事訴訟法第343條、第299條第1項前段，判決
如主文。
中　　華　　民　　國　　111 　年　　5 　　月　　19　　日
                  刑事第五庭    審判長法　官　呂世文
　　　　　　　　　                    法  官  曾淑君
                                      法  官  陳郁融
以上正本證明與原本無異。
如不服本判決應於收受判決後20日內向本院提出上訴書狀，並應
敘述具體理由。其未敘述上訴理由者，應於上訴期間屆滿後20日
內向本院補提理由書(均須按他造當事人之人數附繕本)「切勿逕
送上級法院」。 
        　　　　　　　　　　　　　　　書記官　許哲維　　
中　　華　　民　　國　　111 　年　　5 　　月　　19　　日
附錄本案論罪科刑法條全文 
刑法第277條
傷害人之身體或健康者，處五年以下有期徒刑、拘役或五十萬元
以下罰金。
犯前項之罪，因而致人於死者，處無期徒刑或七年以上有期徒刑
；致重傷者，處三年以上十年以下有期徒刑。